【裁判字號】    97,訴,238
【裁判日期】    970620
【裁判案由】    違反毒品危害防制條例
【裁判全文】
臺灣新竹地方法院刑事判決               97年度訴字第238號
公  訴  人  臺灣新竹地方法院檢察署檢察官
被      告  甲○○
                    （另案
上列被告因違反毒品危害防制條例案件，經檢察官提起公訴（97
年度毒偵字第104號），本院依簡式審判程序判決如下：
    主  文
甲○○施用第一級毒品，累犯，處有期徒刑捌月，扣案之第一級
毒品海洛因壹包（驗餘後淨重零點壹壹柒貳公克）沒收銷燬之；
又施用第二級毒品，累犯，處有期徒刑肆月。應執行有期徒刑拾
月，扣案之第一級毒品海洛因壹包（驗餘後淨重零點壹壹柒貳公
克）沒收銷燬之。
    事  實
一、甲○○前因施用第二級毒品安非他命案件，經臺灣桃園地方
    法院以91年度毒聲字第1845號裁定觀察勒戒，認有繼續施用
    毒品傾向，再經同法院以91年度毒聲字第2219號裁定令入戒
    治處所施以強制戒治，嗣經裁定停止戒治付保護管束，於民
    國92年7月25日保護管束期滿，並由臺灣桃園地方法院檢察
    署檢察官以92年度戒毒偵字第113號為不起訴處分確定。又
    甲○○於94年間，因犯竊盜罪、違反毒品危害防制條例及侵
    占等案件，分別經本院以94年度易字第229號刑事判決判處
    有期徒刑1年4月、94年度訴字第516號刑事判決判處有期徒
    刑8月、4月，應執行有期徒刑11月及94年度易字第482號刑
    事判決判處有期徒刑7月確定，於95年12月28日縮短刑期假
    釋出監，96年7月16日保護管束期滿未經撤銷假釋執行完畢
    。
二、詎其仍未戒除毒癮，於上開強制戒治處分執行完畢釋放後5
    年內，竟基於施用第二級毒品安非他命之犯意，於97年1月9
    日上午某時許，在其位於新竹市○區○○路73巷28號8樓住
    處，以將第二級毒品安非他命放在玻璃球內燒烤，吸食其所
    產生之煙霧等方式，施用第二級毒品安非他命1次，甲○○
    復另行基於施用第一級毒品海洛因之犯意，於間隔約5分鐘
    後，在前揭地點，以將第一級毒品海洛因加水置入注射針筒
    注射血管之方式，施用第一級毒品海洛因1次，嗣於97年1月
    9日下午4時30分許，在新竹市○○路73巷28號前為警查獲，
    並扣得第一級毒品海洛因1包（驗餘後淨重0.1172公克），
    經採集尿液送驗後，呈安非他命、甲基安非他命、嗎啡及可
    待因陽性反應，始查悉上情。
三、案經新竹市警察局移送台灣新竹地方法院檢察署檢察官偵查
    起訴。
    理  由
一、本件被告甲○○所犯施用第一、二級毒品罪，非死刑、無期
    徒刑、最輕本刑為三年以上有期徒刑之罪，或非高等法院管
    轄第一審之案件，被告於本院準備程序進行中，就被訴事實
    為有罪之陳述，本院合議庭認合於新修正刑事訴訟法第273
    條之1之規定，逕以簡式審判程序行之，均合先敘明。
二、訊據被告甲○○對於上揭犯罪事實，於警詢、偵查中及本院
    行準備程序、簡式審判程序時均坦承不諱（見偵查卷第5、2
    7頁，本院卷第42、50頁），並有新竹市警察局搜索扣押筆
    錄、扣押物品目錄表、新竹市警察局辦理煙毒、麻醉藥品案
    尿液送驗受檢人真實姓名代號對照表暨送驗登記簿、臺灣尖
    端先進生技醫藥股份有限公司於97年1月16日出具之檢體編
    號D-727號濫用藥物檢驗報告及行政院衛生署草屯療養院97
    年2月15日草療鑑字第0970001164號鑑定書各1紙附卷可稽（
    見偵查卷第7至10、23、32頁、本院卷第21頁），被告自白
    應與事實相符，本件事證明確，被告施用第一、二級毒品犯
    行堪以認定，應予依法論科。
三、核被告甲○○所為，係犯毒品危害防制條例第10條第1、2項
    之施用第一、二級毒品罪。其施用前持有第一、二級毒品海
    洛因、安非他命之低度行為，分別為其施用第一、二級毒品
    海洛因、安非他命之高度行為所吸收，均不另論罪。被告所
    犯上開2罪，犯意各別，行為不同，應予分論併罰。末查被
    告前因犯竊盜罪、違反毒品危害防制條例及侵占等案件，分
    別經本院以94年度易字第229號刑事判決判處有期徒刑1年4
    月、94年度訴字第516號刑事判決判處有期徒刑8月、4月，
    應執行有期徒刑11月及94年度易字第482號刑事判決判處有
    期徒刑7月確定，於95年12月28日縮短刑期假釋出監，96年7
    月16日保護管束期滿未經撤銷假釋執行完畢等情，有臺灣高
    等法院被告前案紀錄表及臺灣新竹地方法院檢察署刑案資料
    查註紀錄表等在卷可按，其受徒刑之執行完畢後，5年以內
    故意再犯本件有期徒刑以上之罪，均為累犯，依刑法第47條
    第1項之規定各加重其刑。爰審酌毒品海洛因、安非他命戕
    害吸食者之身心甚鉅，被告竟無視法律之禁止而施用，其經
    觀察勒戒、強制戒治後仍未戒除毒癮，再次為本件施用第一
    、二級毒品海洛因、安非他命之犯行，顯見其自制力薄弱，
    兼衡其犯後坦承犯行，態度尚可，犯罪動機係因找不到工作
    ，心情不好等一切情狀，分別量處如主文所示之刑，並定其
    應執行刑。
四、扣案之第一級毒品海洛因1包（驗餘後淨重0.1172公克），
    屬毒品危害防制條例第2條第2項第1款所稱之第一級毒品，
    為違禁物，不問是否為被告所有，應依同條例第18條第1項
    前段規定沒收銷燬之。
五、據上論斷，應依刑事訴訟法第273條之1第1項、第299條第1
    項前段，毒品危害防制條例第10條第1項、第2項、第18條第
    1項前段，刑法第11條前段、第47條第1項、第51條第5款，
    判決如主文。
本案經檢察官葉乃瑋到庭執行職務。
中    華    民    國    97    年    6    月    20    日
                  刑事第五庭        法  官  蔡欣怡
如不服本判決應於收受本判決後10日內向本院提出上訴書狀，上
訴書狀應敘述具體理由。上訴書狀未敘述上訴理由者，應於上訴
期間屆滿後20日內補提理由書狀於本院 (均須按他造當事人之人
數附繕本 )「切勿逕送上級法院」。
以上正本證明與原本無異。
中    華    民    國    97    年    6     月    20    日
                                    書記官  劉怡芳
附錄本案論罪科刑法條全文：
毒品危害防制條例第10條第1項、第2項
施用第一級毒品者，處6月以上5年以下有期徒刑。
施用第二級毒品者，處3年以下有期徒刑。


司法院資訊處製作；財團法人民間司法改革基金會備份。
